【裁判字號】    97,交聲,1707
【裁判日期】    970826
【裁判案由】    違反道路交通管理處罰條例聲明異議
【裁判全文】
臺灣臺北地方法院交通事件裁定  97年度交聲字第1706、1707號
    異  議  人
    即受處分人  甲○○
上列受處分人因違反道路交通管理處罰條例案件，對於臺北市交
通事件裁決所中華民國九十七年七月一日所為之處分（原處分案
號：北市裁二字第裁二二—ＺＩＢ一○二五九○、北市裁二字第
裁二二－ＺＢＣ○六五八○九號）聲明異議，本院裁定如下：
    主    文
異議均駁回。
    理    由
一、按汽車行駛於高速公路，不遵使用限制、禁止、行車管制及
    管理事項之管制規則，而有行車速度超過規定之最高速限行
    為，處汽車駕駛人新臺幣（下同）三千元以上六千元以下罰
    鍰，又汽車駕駛人，有違反道路交通管理處罰條例第三十三
    條第一項之情形者，除依原條款處罰鍰外，並予記違規點數
    一點，道路交通管理處罰條例第三十三條第一項第一款、第
    六十三條第一項第一款，分別定有明文。次按違反道路交通
    管理處罰條例第三十三條第一項第一款超過最高速限未滿二
    十公里，期限內繳納罰鍰或到案聽候裁決者，處三千元罰鍰
    ，亦為違反道路交通管理事件統一裁罰基準及處理細則第二
    條第二項之裁罰基準表所明定。再按汽車駕駛人之行為有經
    以科學儀器取得證據資料證明其行為違規情形，當場不能製
    單舉發者，得逕行舉發，道路交通管理處罰條例第七條之二
    第一項第七款，亦定有明文。
二、本件異議人即受處分人甲○○駕駛其所有之車號ＤＪ－九一
    七三號自用小客車，於民國九十七年三月九日八時零八分、
    九時十分，行經國道三號高速公路南向二十五公里、一二五
    點七公里，經內政部警政署國道公路警察局員警依採證相片
    分別逕行舉發「限速九○公里，經雷達（射）測定行速為一
    ○六公里，超速十六公里」、「限速一一○公里，經雷達（
    射）測定行速為一二七公里，超速十七公里」，受處分人於
    應到案日期前申訴，並自承為駕駛人，經原處分機關臺北市
    交通事件裁決所審查結果仍認受處分人有前開違規行為，而
    依道路交通管理處罰條例第三十三條第一項第一款、第六十
    三條第一項第一款等規定，各裁處罰鍰三千元、各記違規點
    數一點之事實，有內政部警政署國道公路警察局舉發違反道
    路交通管理事件通知單、臺北市交通事件裁決所違反道路交
    通管理事件裁決書、採證照片各二紙附卷可稽。
三、異議意旨略以：伊雖於前揭時間駕駛自小客車行經國道三號
    公路，如前述經警舉發超速違規，惟該路程經過三所收費站
    ，而進站時速須五十公里以下，且當天為星期假日，車流量
    大，有可能超速行駛嗎，伊懷疑是雷達測速器還是時間出問
    題，爰對原處分不服，依法聲明異議云云。
四、經查：(一)受處分人駕駛上開車輛，於前揭時地，因行車速度
    各達一○六、一二七公里，各超過規定之最高時速九○、一
    一○公里，而各超速十六、十七公里（均未滿二十公里），
    經雷射測速儀器拍照採證後逕行舉發之事實，有採證相片二
    紙在卷可稽，事證明確；(二)受處分人雖以前詞置辯，惟查上
    開雷達測速儀器業經經濟部標準檢驗局檢定合格，有效期限
    至九十八年一月三十一日為止，有經濟部標準檢驗局雷射測
    速儀檢定合格證書一紙附卷可參，該科學儀器之準確性洵屬
    無疑；又查本件受處分人之兩次違規間，係處於動態行進狀
    態，行進速度本有各種可能，縱經過收費站時有減速之情形
    ，顯不能排除於收費站以外之其他路段有高速行駛之狀況，
    而異議人雖再以違規時間為星期日車多，主張行駛速度不可
    能過快云云，惟車流多寡與是否為假日並無絕對必然關聯，
    尚無由逕以之推翻本件測速儀器之準確性。受處分人所辯，
    均不足採。
五、綜上，受處分人確有駕駛其所有之上開車輛行駛於高速公路
    ，不遵使用限制、禁止、行車管制及管理事項之管制規則，
    而有行車速度超過規定最高速限（未滿二十公里）之事實，
    舉發機關依法舉發，原處分機關依道路交通管理處罰條例第
    三十三條第一項第一款、第六十三條第一項第一款等規定，
    就兩件違規行為各裁處受處分人罰鍰三千元，並各記違規點
    數一點，均屬於法有據。受處分人之聲明異議，均無理由，
    應予駁回。
六、據上論斷，依道路交通案件處理辦法第十九條，裁定如主文
    。
中    華    民    國  九十七  年    八    月  二十六  日
                        交通法庭  法  官  孫  曉  青
上正本證明與原本無異。
如不服本裁定，應於裁定送達後五日內，向本院提出抗告狀。
                                  書記官  郭  錦  賢
中    華    民    國  九十七  年    八    月  二十六  日


司法院資訊處製作；財團法人民間司法改革基金會備份。
